臺灣板橋地方法院刑事判決　　　　　　　96年度訴字第4267號
公　訴　人　臺灣板橋地方法院檢察署檢察官
被　　　告　甲○○
上列被告因違反毒品危害防制條例案件，經檢察官提起公訴（96
年度毒偵字第6975號），本院依簡式審判程序判決如下：
    主  文
甲○○施用第一級毒品，累犯，處有期徒刑捌月；扣案之第一級
毒品海洛因壹包（驗餘毛重零點肆柒公克）沒收銷燬之。又施用
第二級毒品，累犯，處有期徒刑肆月。應執行有期徒刑拾月；扣
案之第一級毒品海洛因壹包（驗餘毛重零點肆柒公克）沒收銷燬
之。
    事  實
一、甲○○前因施用毒品案件，經裁定送觀察、勒戒，於民國八
    十九年十一月十七日執行觀察、勒戒完畢釋放，並由臺灣板
    橋地方法院檢察署檢察官以八十九年度毒偵緝字第一二三八
    號為不起訴處分在案。又因施用毒品及偽造文書等案件，經
    本院分別以九十五年度訴緝字第一三三號、九十六年度簡字
    第一二０一號、九十五年度簡字第五四三一號及九十四年度
    簡字第六三０一號判決各判處有期徒刑十月、五月、五月、
    三月確定在案，復經本院依中華民國九十六年罪犯減刑條例
    之規定，均予減刑並分別定應執行刑有期徒刑六月又十五日
    及三月，再接續執行後，於九十六年七月十六日執行完畢。
    詎猶不知悔改，基於施用第一級毒品海洛因之犯意，於九十
    六年九月八日晚間十時許，在臺北縣中和市○○路九十九巷
    三十二號一樓住處，以將海洛因捲入香菸內吸食之方式，施
    用海洛因。另基於施用第二級毒品甲基安非他命之犯意，於
    同日晚間十時三十分許，在相同處所，以將甲基安非他命置
    入吸食器（未扣案）內燃燒吸食煙霧之方式，施用甲基安非
    他命。嗣於九十六年九月九日下午一時許，在臺北縣中和市
    ○○路三二五號前，因行跡可疑遭警盤查，警方並徵得甲○
    ○之同意搜索其身體，扣得海洛因一包（驗餘毛重零點四七
    公克），始查悉上情。
二、案經臺北縣政府警察局中和分局移送臺灣板橋地方法院檢察
    署檢察官偵查起訴。本院於準備程序進行中，被告甲○○就
    被訴事實為有罪之陳述，經告知簡式審判程序之旨，並聽取
    公訴人、被告之意見後，本院合議庭裁定由受命法官獨任進
    行簡式審判程序。
    理  由
一、上揭犯罪事實，業據被告於本院準備程序、審理時均自白不
    諱，其於九十六年九月九日為警查獲後採集之尿液檢體，經
    送臺灣檢驗科技股份有限公司以酵素免疫分析法初驗、氣相
    層析質譜儀法複驗之結果，確呈嗎啡及甲基安非他命陽性反
    應，有該公司於九十六年九月二十七日出具之濫用藥物尿液
    檢驗報告一份及查獲毒品案件被移送者姓名代碼對照表一紙
    在卷可稽（見偵查卷第五十一頁、第五十二頁）。而警方於
    同日扣得之白色粉末物一包，經送驗結果，確為海洛因，驗
    餘毛重零點四七公克之事實，復有上開公司於九十七年九月
    二十七日出具之濫用藥物檢驗報告一份在卷可憑（見偵查卷
    第五十三頁），足認被告之自白確與事實相符。再者，被告
    前因施用毒品案件，經裁定送觀察、勒戒，於八十九年十一
    月十七日執行觀察、勒戒完畢釋放，並由臺灣板橋地方法院
    檢察署檢察官以八十九年度毒偵緝字第一二三八號為不起訴
    處分在案，嗣於九十三年至九十五年間又屢犯施用第一級、
    第二級毒品罪，經本院分別以九十五年度訴緝字第一三三號
    、九十五年度簡字第五四三一號及九十六年度簡字第一二０
    一號判決判處罪刑並執行完畢乙節，有臺灣高等法院被告前
    案紀錄表一份在卷可考，是以被告本案施用毒品犯行，已非
    毒品危害防制條第二十條第三項所稱「五年後再犯」之情形
    ），依法即應由檢察官逕行追訴（最高法院九十五年度第七
    次刑事庭會議決議參照）。從而，本案事證明確，被告犯行
    堪予認定。
二、核被告所為，係犯毒品危害防制條例第十條第一項之施用第
    一級毒品罪，及同條第二項之施用第二級毒品罪。被告為施
    用而持有海洛因、甲基安非他命之低度行為，分別為施用之
    高度行為所吸收，均不另論罪。被告前因施用毒品及偽造文
    書等案件，經本院分別以九十五年度訴緝字第一三三號、九
    十六年度簡字第一二０一號、九十五年度簡字第五四三一號
    及九十四年度簡字第六三０一號判決各判處有期徒刑十月、
    五月、五月、三月確定在案，復經本院依中華民國九十六年
    罪犯減刑條例之規定，均予減刑並分別定應執行刑有期徒刑
    六月又十五日及三月，再接續執行後，於九十六年七月十六
    日執行完畢之事實，有臺灣高等法院被告前案紀錄表一份在
    卷可考，其受有期徒刑之執行完畢，五年內故意再犯本件有
    期徒刑以上之二罪，為累犯，均應依法加重其刑。所犯上開
    二罪，犯意各別，行為互殊，應分論併罰。爰審酌被告素行
    非端，前已因施用毒品獲得不起訴處分之寬典，又經法院論
    罪科刑，均猶不知遠離毒害，顯然漠視法令之禁制，惟坦承
    犯行之犯後態度，暨其犯罪之動機、目的、手段、所生危害
    等一切情狀，分別量處如主文所示之刑，並定其應執行刑。
    扣案之海洛因一包，其中屬第一級毒品之海洛因部分，應依
    毒品危害防制條例第十八條第一項前段之規定諭知沒收銷燬
    ；至於裝盛上開海洛因之外包裝袋，因鑑驗毒品之標準作業
    流程，毒品秤重主要以傾倒方式，必要時輔以刮杓刮取，儘
    可能將原送驗包裝物內毒品與包裝物分離後個別秤重，所得
    之毒品重量登載為「淨重」，包裝物重量則登載為「空包裝
    重」，然依上述二種方式分離，原送驗包裝物內均仍會有微
    量毒品成分殘留，此為本院歷來辦理毒品案件職務上所知悉
    ，並有法務部調查局九十四年四月十二日調科壹字第０九四
    ００一一四七四０號函一紙存卷可參，上開外包裝袋既仍含
    有微量海洛因成分無法析離，爰併依前揭規定宣告沒收銷燬
    之。
三、末查被告於本院審理時，已自承：伊施用毒品並未成癮等情
    明確，本院亦查無其他證據足認被告施用毒品已經成癮，故
    毋庸依刑法第八十八條規定諭知被告於刑之執行前入相當處
    所施以禁戒，併此敘明。
四、如不服本判決，得自收受送達之日起十日內，向本院提出上
    訴。
據上論斷，應依刑事訴訟法第二百七十三條之一第一項、第二百
九十九條第一項前段，毒品危害防制條例第十條第一項、第二項
、第十八條第一項前段，刑法第十一條前段、第四十七條第一項
、第五十一條第五款，判決如主文。
本案由檢察官乙○○提起公訴，經檢察官林珮菁到庭執行職務。
中　　華　　民　　國　　96　　年　　1 　　月　　24　　日
                  刑事第九庭  法 官  劉元斐
上列正本證明與原本無異。
如不服本判決，應於判決送達後十日內敘明上訴理由，向本院提
出上訴狀（應附繕本），上訴於臺灣高等法院。
                              書記官  張懿端
中　　華　　民　　國　　97　　年　　1 　　月　　24　　日
附錄本案論罪科刑所引法條
毒品危害防制條例第十條
施用第一級毒品者，處六月以上五年以下有期徒刑。
施用第二級毒品者，處三年以下有期徒刑。
